臺灣新北地方法院民事判決　　　　　　109年度勞訴字第251號
原　　　告　沈昕弘　

兼
訴訟代理人　洪志蓮　

被　　　告　李錦成即十金鵝傳統鵝肉店


訴訟代理人　邱其信　
　　　　　　蔡岳龍律師
　　　　　　黃立心律師
　　　　　　郭桓甫律師
上列當事人間請求給付資遣費等事件，經本院於民國110 年9 月
15日言詞辯論終結，判決如下：
    主  文
一、被告應給付原告丙○○新臺幣（下同）16萬8,958 元及自民
    國109 年12月12日起至清償日止，按年息5 ％計算之利息。
二、被告應提繳9 萬元至原告丙○○之勞工退休金個人專戶。
三、被告應給付原告甲○○10萬9,411 元及自109 年12月12日起
    至清償日止，按年息5 ％計算之利息。
四、被告應提繳4 萬5,121 元至原告甲○○之勞工退休金專戶。
五、原告其餘之訴駁回。
六、本判決第一至四項得假執行，但被告如各以16萬8,958 元、
    9 萬元為原告丙○○預供擔保，及以10萬9,412 元、4 萬4,
    621 元為原告甲○○預供擔保，得免為假執行。
七、原告其餘假執行之聲請駁回。
    事實及理由
壹、程序部分：
一、按不變更訴訟標的，而補充或更正事實上或法律上之陳述者
    ，非為訴之變更或追加，民事訴訟法第256 條定有明文。查
    原告所提民事起訴狀，係依勞動基準法（下稱勞基法）、勞
    工退休金條例等規定，請求被告給付預告工資、資遣費、特
    休未休加班費、國定假日加班費及提繳勞工退休金，其訴之
    聲明第1 項為：被告應給付原告新臺幣（下同）47萬8,482
    元，及自繕本送達翌日起至清償日止，按年息5 ％計算。嗣
    原告於民國110 年1 月5 日提出補正項目、金額，並於本院
    110 年1 月27日言詞辯論期日當庭更正訴之聲明為：⒈被告
    應給付原告丙○○18萬1,158 元，及自起訴狀繕本送達翌日
    起至清償日止，按年息5 ％計算之利息。⒉被告應給付原告
    甲○○13萬5,324 元，及自起訴狀繕本送達翌日起至清償日
    止，按年息5 ％計算之利息。⒊被告應提繳9 萬元至原告丙○○之勞工退休金帳戶。⒋被告應提繳7 萬2,000 元至原告
    甲○○之勞工退休金帳戶。核原告上開訴之聲明之變更，係
    分別屢列原告2 人所請求給付及提繳之金額，屬於更正事實
    上之陳述，非屬訴之變更，合先敘明。
二、又按當事人得於訴訟繫屬中，將訴訟告知於因自己敗訴而有
    法律上利害關係之第三人，民事訴訟法第65條第1 項定有明
    文。查：被告於110 年4 月9 日提出民事聲請告知訴訟狀（
    本院卷第149 至151 頁），聲請對訴外人乙○○告知訴訟，
    又本件係因乙○○將十斤鵝傳統鵝肉店（下稱系爭鵝肉店）
    頂讓與被告，原告始對被告提起本件請求給付資遣費等之訴
    訟，而乙○○既係上開事業單位轉讓前之舊雇主，就本件訴
    訟之結果，自屬有利害關係之第三人，經本院依民事訴訟法
    第66條規定，對乙○○告知訴訟，有本院送達證書在卷可查
    （本院卷第159 頁），受告知人乙○○雖未具狀表示參加訴
    訟，然本件已對其生告知訴訟之效力。
貳、實體部分；
一、原告起訴主張：
（一）原告丙○○於107 年3 月29日起至址設新北市○○區○○
      路0 段000 號之系爭鵝肉店任職，擔任店長，月薪5 萬元
      ，於年節、國定假日均正常到班，然竟遭被告於109 年9
      月24日無預警辭退，原告丙○○應得請求預告工資4 萬5,
      454 元、資遣費6 萬2,500 元、特休未休加班費3 萬3,22
      0 元、國定假日加班費3 萬9,984 元，並請求被告提繳9
      萬元至原告丙○○之勞工退休金帳戶。
（二）原告甲○○於107 年4 月2 日起至系爭鵝肉店任職，擔任
      切肉師傅，月薪4 萬元，然遭被告於109 年9 月24日無預
      警辭退，原告甲○○應得請求預告工資2 萬6,666 元、資
      遣費5 萬元、特休未休加班費2 萬6,666 元、國定假日加
      班費3 萬1,992 元，並請求被告提繳7 萬2,000 元至原告
      甲○○之勞工退休金帳戶。
（三）爰依勞基法第16條第3 項、第17條第1 項、第38條第4 項
      、第39條及勞工退休金條例第12條第1 項、第6 條第1 項
      、第14條第1 項、第31條第1 項為請求，並聲明：⒈被告
      應給付原告丙○○18萬1,158 元，及自起訴狀繕本送達翌
      日起至清償日止，按年息5 ％計算之利息。⒉被告應給付
      原告甲○○13萬5,324 元，及自起訴狀繕本送達翌日起至
      清償日止，按年息5 ％計算之利息。⒊被告應提繳9 萬元
      至原告丙○○之勞工退休金帳戶。⒋被告應提繳7 萬2,00
      0 元至原告甲○○之勞工退休金帳戶。⒌原告願供擔保，
      請准宣告假執行。
二、被告答辯意旨：
（一）被告於109 年8 月31日與訴外人戊○○簽定轉讓加盟合約
      （被證1 ），約定自109 年9 月1 日起由被告頂讓十金鵝
      傳統鵝肉土城店（下稱系爭店面）之實際經營權，頂讓之
      價額為350 萬元，其中250 萬元已經給付戊○○。又系爭
      鵝肉店實際負責人原為訴外人乙○○，戊○○為乙○○之
      妻，並擔任系爭鵝肉店之形式負責人，乙○○因積欠被告
      245 萬元，遂以系爭鵝肉店頂讓予被告抵償，有乙○○簽
      發之本票2 紙可證。被告與乙○○簽訂轉讓加盟合約時，
      以口頭約明被告有1 個月之交接期，方於轉讓加盟合約書
      記載尾款100 萬元可以大順王屠宰場供應鵝隻的費用相抵
      至全數尾款扣完，即因尚有交接之期間遂不採取一次付清
      款項之方式，被告於該交接期尚屬決定是否在人員及經營
      方面延用先前員工及經營方法之期間，因無留用員工之想
      法，與系爭鵝肉店原負責人並未商定留用舊員工，原告當
      時依原負責人之指揮，調任十金鵝傳統鵝肉板橋三民店，
      並持續工作迄今。原告與原負責人之僱傭關係未解消，未
      與被告成立新僱傭關係，原告主張被告無端解雇云云，並
      非屬實。
（二）依轉讓加盟合約第13條所定：「甲乙雙方均為獨立之營業
      主體，除本契約所約定之事項外，不因他方之行為而負擔
      任何債務或法律責任。」，足徵被告與系爭鵝肉店原負責
      人間，確無留用其舊員工而承受相關權利義務之合意，原
      負責人與原告間之僱傭關係既未解消，原告所主張預告工
      資、資遣費、應休未休之特休工資、國定假日工資、補提
      繳勞工退休金等債務，均屬原負責人對原告之債務，被告
      本於對其雇主之債務，向未承擔此債務之被告提起本件訴
      訟，所為請求自難認有理由。
（三）被告於頂讓系爭鵝肉店後，因不欲再採行原負責人對於管
      領Uber Eats 後台帳戶之作法，要求原告丙○○將Uber
      Eats後台帳戶及相關金額轉交被告。然原告丙○○卻遲遲
      不願意轉交該帳戶及款項，仍然繼續沿用舊制，可見被告
      當時對於原告並不存在管理權限，原告實際上仍係受雇於
      該店原負責人，不受被告之指揮監督，倘被告有商定留用
      原告，自無可能對此欠缺指揮監督之權。
（四）爰答辯聲明：原告之訴駁回。
三、原告主張渠等受僱於被告受讓之系爭鵝肉店，於109 年9 月
    24日遭被告無端解雇，故依勞基法及勞工退休金條例等規定
    ，請求被告給付資遣費等；被告固不否認有頂讓系爭鵝肉店
    ，惟否認有約定留用原告，亦否認兩造間成立僱傭關係，並
    以前詞置辯。是本件爭點應為：⒈兩造間是否成立僱傭關係
    ？⒉原告所得請求被告給付及提繳之款項為何？爰分述如下
    ：
（一）兩造應有成立僱傭關係，被告應承認原告之工作年資：
   1、按事業單位改組或轉讓時，除新舊雇主商定留用之勞工外
      ，其餘勞工應依第16條規定期間預告終止契約，並應依第
      17條規定發給勞工資遣費。其留用勞工之工作年資，應由
      新雇主繼續予以承認。勞工工作年資以服務同一事業者為
      限。但受同一雇主調動之工作年資，及依第20條規定應由
      新雇主繼續予以承認之年資，應予併計，勞基法第20條、
      第57條定有明文。是事業單位改組或轉讓時，除新舊雇主
      商定留用之勞工外，其餘勞工應依勞基法第16條規定期間
      預告終止契約，並應依同法第17條規定發給勞工資遣費，
      而新舊雇主商訂留用舊雇主之員工者，新雇主即應依同法
      第20條規定，承認勞工於舊雇主之工作年資。且勞基法第
      20條既規定舊雇主應依同法第17條規定發給其餘勞工資遣
      費，益證舊雇主未依勞基法第17條規定另行結算留用勞工
      之資遣費者，新雇主應承認留用勞工之舊有工作年資，一
      併加以承受，始符合勞基法保障經濟地位居於弱勢之勞工
      權益之目的。
   2、查：
    ⑴被告於109 年8 月31日自戊○○處頂讓系爭鵝肉店，且被
      告受讓系爭鵝肉店時，原告2 人係於該店內擔任店長及切
      肉師傅，最後工作日均為109 年9 月24日等事實，有被告
      提出之轉讓加盟合約影本1 份在卷可參（本院卷第209 至
      221 頁），且為被告所不爭執，應堪認定。
    ⑵被告雖辯稱有與前雇主乙○○約定1 個月交接期，並未約
      定留用原告云云，並援引上開轉讓加盟合約所載：「尾款
      100 萬元甲方（即戊○○，下同）同意讓乙方（即被告，
      下同）以大順王屠宰場供應鵝隻的費用來相抵至全數尾款
      扣完為止」，及第13條所載：「甲乙雙方均為獨立之營業
      主體，除本契約所約定之事項外，不因他方之行為而負擔
      任何債務或法律責任。」等語為據，然上開記載均非關於
      勞工留用之約定，自難採為被告與前雇主並未約定留用原
      告2 人之證據。又被告另提出其與乙○○間之LINE對話紀
      錄影本1 紙（本院卷第117 頁），乙○○有於109 年9 月
      22日對被告表示「婷侒（原告丙○○別名）明天跟她說叫
      她們兩母子不要做了」等語，然斯時被告早已受讓系爭鵝
      肉店，乙○○已非該店負責人，亦非乙○○直接對原告表
      示解僱之意思，顯僅係乙○○建議被告解僱原告2 人，亦
      難作為渠等約定不留用原告之證據。再參諸原告提出原告
      丙○○與乙○○間之LINE對話紀錄影本數紙（本院卷第13
      7 頁、第227 至237 頁），乙○○（即「冰島老闆【十斤
      鵝】」）於109 年11月1 日對原告丙○○表示：「就算店
      我讓給李就做，我們也是談好原本員工都會留著用（我應
      該也都有提前告知妳們吧）…」、「（丙○○稱：也是你
      決定要我和昕弘辭職是嗎？）我給他做了我怎樣決定」等
      語，足見乙○○係告知原告丙○○，其已與被告談好留用
      系爭鵝肉店原有員工，且其無權決定是否解僱原告2 人。
      復佐以被告於本院110 年1 月27日言詞辯論程序中自陳：
      我於109 年9 月初至9 月24日原告2 人有在鵝肉店工作，
      也有付薪資，他們也知道雇主有換人，期間要求我薪資不
      變、增加休息時間，我也配合等語（本院卷第80頁），更
      足見被告有僱用原告之事實，其所稱與乙○○約定一個月
      交接期云云，尚無足採。況原告2 人於被告受讓系爭鵝肉
      店後，並未經前後任雇主預告終止勞動契約或結算資遣費
      ，難認原告2 人非屬留用勞工。
    ⑶被告雖辯稱原告2 人係依乙○○之指揮，調任十金鵝傳統
      鵝肉板橋三民店一節，參諸證人即上開板橋三民店前負責
      人丁○○證稱：每個加盟店的財務、員工都是加盟店自己
      決定，財務也是各自獨立。109 年9 月丙○○先來，後來
      甲○○再來，她們大概做到今（110 ）年3 月。是原告2
      人自己來找我的，她們說被辭退所以來找我。在三民店工
      作年資沒有延續在土城店的年資，是重新計算等語（本院
      卷第254 、255 頁），是被告此部分之辯解，亦無足採為
      有利於其之認定。
   3、準此，被告所辯原告非屬約定留用員工，兩造間並無僱傭
      關係云云，尚無足採，被告既係系爭鵝肉店之受讓人，揆
      諸上開規定，自應承認原告之工作年資，惟其率予否認與
      原告間之僱傭關係，並拒絕原告至系爭鵝肉店從事勞務，
      足認原告主張渠等於109 年9 月24日遭被告無端解僱一節
      ，應堪採信，被告依法即應負雇主責任，並承認原告於舊
      雇主期間之工作年資。
（二）原告所得請求被告給付及提繳之款項為何？
   1、原告主張原告丙○○於107 年3 月29日起至系爭鵝肉店任
      職，月薪5 萬元；原告甲○○於107 年4 月2 日起至系爭
      鵝肉店任職，於109 年3 月開始擔任正職，月薪4 萬元，
      之前是晚上打工約4 小時，然寒暑假每天都有去上班（本
      院卷第132 頁調解筆錄參照），且渠等於年節、國定假日
      均到班，任職期間亦無特休或領取特別休假加班費等事實
      ，固僅提出新北市政府勞資爭議調解紀錄1 份、原告丙○○108 年3 、7 、8 月份、109 年1 、8 月份薪資袋共5
      只、原告甲○○108 年8 月份、109 年4 、5 、6 、7 月
      份薪資袋共4 只（均影本）在卷為憑（本院卷第19至20頁
      、第61至67頁），並有本院依職權調閱之原告勞工退休金
      （勞保新制）提繳異動明細表、勞工保險被保險人投保資
      料表各1 份在卷可參（本院卷第71至75頁），就原告丙○○之平均工資為5 萬元、原告甲○○於離職前之平均工資
      為4 萬元等事實，應堪認定。
   2、有關於原告所主張渠等之任職期間、國定假日是否加班及
      有無特別休假等情形，按勞工請求之事件，雇主就其依法
      令應備置之文書，有提出之義務。文書、勘驗物或鑑定所
      需資料之持有人，無正當理由不從法院之命提出者，法院
      得以裁定處3 萬元以下罰鍰；於必要時並得以裁定命為強
      制處分。當事人無正當理由不從第一項之命者，法院得認
      依該證物應證之事實為真實，勞動事件法第35條、第36條
      第1 、5 項定有明文。次按當事人無正當理由不從提出文
      書之命者，法院得審酌情形認他造關於該文書之主張或依
      該文書應證之事實為真實，民事訴訟法第345 條第1 項亦
      規定甚明。查：本院前已命被告應提出原告2 人之薪資、
      工作時間表等相關資料到院（本院卷第51頁），並當庭詢
      問被告訴訟代理人對於原告所主張之任職期間、薪資、國
      定假日加班費等意見，被告訴訟代理人陳稱：有關任職期
      間、薪資、國定假日加班費等是與原雇主有關，待乙○○
      到庭作證釐清後，再表示意見等語（本院卷第207 頁），
      而未能提出原告之任職期間、薪資、國定假日加班費等相
      關資料，且證人乙○○、戊○○經本院合法通知未到場，
      亦無從命其等提出上開資料，則被告既應負雇主責任，並
      負有提出依法令應備置文書之義務，此項義務並不因其係
      受讓事業單位而有所不同，然其猶未能提出，參諸上開規
      定意旨，即應以原告所主張之任職期間、薪資、未給與特
      別休假及國定假日未休等節為真實。至被告於最後言詞辯
      論程序始聲請命戊○○提出上開資料一節，本院審酌被告
      於先前多次調解、言詞辯論程序均不提出上開資料，其於
      最後言詞辯論程序始為上開聲請，顯有延滯訴訟之情形，
      況證人乙○○、戊○○屢經本院通知不到庭，尚難期待渠
      等將提出上開資料，是被告此部分之聲請調查證據，尚無
      必要，附此敘明。
   3、爰就原告所得請求給付或提繳之款項，分述如下：
    ⑴預告工資：
      按雇主依第11條或第13條但書規定終止勞動契約者，其預
      告期間依左列各款之規定：二、繼續工作1 年以上3 年未
      滿者，於20日前預告之。雇主未依第1 項規定期間預告而
      終止契約者，應給付預告期間之工資，勞基法第16條第1
      項第2 款、第3 項定有明文。查：原告丙○○自107 年3
      月29日起至109 年9 月24日止，原告甲○○自107 年4 月
      2 日起至109 年9 月24日止，均係繼續工作1 年以上，3
      年未滿，應於20日預告終止勞動契約，惟被告於109 年9
      月24日依據勞基法第11條第5 款規定終止勞動契約，原告
      應各得請求預告工資20日，即原告丙○○3 萬3,333 元（
      計算式：50,000元/30 日×20日＝33,333元，元以下四捨
      五入）、原告甲○○2 萬6,667 元（計算式：40,000元/3
      0 日×20日＝26,667元，元以下四捨五入），逾此部分之
      請求，為無理由，又原告甲○○僅請求2 萬6,666 元，自
      應准許。
    ⑵資遣費：
      按勞工適用本條例之退休金制度者，適用本條例後之工作
      年資，於勞動契約依勞基法第11條、第13條但書、第14條
      及第20條或職業災害勞工保護法第23條、第24條規定終止
      時，其資遣費由雇主按其工作年資，每滿1 年發給2 分之
      1 個月之平均工資，未滿1 年者，以比例計給；最高以發
      給6 個月平均工資為限，不適用勞基法第17條之規定，勞
      工退休金條例第12條第1 項亦有明定。原告丙○○自107
      年3 月29日起至109 年9 月24日止，任職於系爭鵝肉店，
      依其所主張離職前6 個月之平均工資5 萬元計算，其資遣
      費應為6 萬2,292 元【計算式：50,000元×（1 ＋59/240
      ）＝62,292元，元以下四捨五入】；原告甲○○自107 年
      4 月2 日起至109 年9 月24日止，任職於系爭鵝肉店，依
      其所主張離職前6 個月之平均工資4 萬元計算，其資遣費
      應為4 萬9,611 元【計算式：40,000元×（1 ＋173 /720
      ）＝49,611元，元以下四捨五入】，逾此部分之請求，為
      無理由。
    ⑶特別休假日工資：
      按勞工在同一雇主或事業單位，繼續工作滿一定期間者，
      應依下列規定給予特別休假：三、2 年以上3 年未滿者，
      10日。勞工之特別休假，因年度終結或契約終止而未休之
      日數，雇主應發給工資。勞工因本條主張權利時，雇主如
      認為其權利不存在，應負舉證責任，勞基法第38條第1 項
      第3 款、第4 項前段、第6 項定有明文。又按勞基法第38
      條第4 項所定雇主應發給工資，按勞工未休畢之特別休假
      日數，乘以其1 日工資計發，所謂1 日工資，為勞工之特
      別休假於年度終結或契約終止前1 日之正常工作時間所得
      之工資；其為計月者，為年度終結或契約終止前最近1 個
      月正常工作時間所得之工資除以30所得之金額，勞基法施
      行細則第24之1 條第2 項第1 款第1 、2 目亦有明文。查
      ：原告主張渠等於任職期間從未休過特別休假，亦未領取
      特休未休之工資，被告就此亦未能舉證，原告自得請求特
      休未休工資。又原告丙○○自107 年3 月29日起至109 年
      9 月24日止之受僱期間，其未休之特別休假應有20日，原
      告丙○○得請求特別休假日工資3 萬3,333 元（計算式：
      50,000元/3 0日×20日＝33,333元，元以下四捨五入）。
      再者，原告甲○○於109 年3 月起始擔任正職員工，之前
      則係晚上打工4 小時，故原告甲○○自107 年4 月2 日起
      至109 年2 月29日止，係屬部分工時勞工，該期間其特別
      休假日數為9.7 日，按正常工時1/2 比例計算，其得請求
      之特別休假工資為6,467 元（計算式：40,000元/30 日×
      1/2 ×9.7 日＝6,467 元，元以下四捨五入）；又其自10
      9 年3 月1 日起至109 年9 月24日止，為正常工時勞工，
      其特別休假日數為6.5 日，其得請求之特別休假工資為8,
      667 元（計算式：40,000元/30 日×6.5 日＝8,667 元，
      元以下四捨五入），是原告甲○○得請求之特別休假工資
      應為1 萬5,134 元（計算式：6,467 元＋8,667 元＝15,1
      34元），逾此部分之請求，為無理由。
    ⑷國定假日加班費：
      按內政部所定應放假之紀念日、節日、勞動節及其他中央
      主管機關指定應放假日，均應休假。休假日工資應由雇主
      照給。雇主經徵得勞工同意於休假日工作者，工資應加倍
      發給，勞基法第37條第1 項、第39條前段定有明文。查原
      告任職於系爭鵝肉店期間，於國定假日均未休假，既經本
      院認定如前，又原告任職期間之國定假日共計24日，則原
      告丙○○得請求國定假日加班費4 萬元（計算式：50,000
      元/30 日×24日＝40,000元），其請求3 萬9,984 元，未
      逾上開金額，應予准許；原告甲○○得請求國定假日加班
      費1 萬8,000 元【計算式：（40,000元/30 日×1/2 ×21
      日）＋（40,000元/30 日×3 日）＝18,000元】，逾此部
      分之請求，為無理由。
    ⑸應提繳之退休金：
      按雇主應為適用勞工退休金條例之勞工，按月提繳退休金
      ，儲存於勞工保險局設立之勞工退休金個人專戶；雇主每
      月負擔之勞工退休金提繳率，不得低於勞工每月工資6 ％
      ；雇主未依本條例之規定按月提繳或足額提繳勞工退休金
      ，致勞工受有損害者，勞工得向雇主請求損害賠償，勞工
      退休金條例第6 條第1 項、第14條第1 項、第31條第1 項
      定有明文。查：被告及系爭鵝肉店舊雇主未為原告提繳勞
      工退休金，有上開勞工退休金（勞退新制）提繳異動明細
      表在卷可查（本院卷第71至73頁），又原告丙○○自107
      年3 月29日起至109 年9 月24日止任職於系爭鵝肉店，按
      勞工退休金月提繳工資分級表之標準，以平均工資5 萬元
      計算，其級距應為第7 組第36級之月提繳工資5 萬0,600
      元，每月應提繳之金額應為3,036 元，原告丙○○得請求
      被告提繳之退休金為9 萬0,767 元【計算式：（3036元×
      3 /31 月）＋（3,036 元×29月）＋（3,036 元×24/30
      月）＝90,767元】，其僅請求提繳9 萬元，未逾上開金額
      ，自應准許。原告甲○○自107 年4 月2 日起至109 年2
      月29日止，係屬部分工時勞工，每日上班4 小時，故其該
      段期間每月工資以2 萬元計算，已如前述，按勞工退休金
      月提繳工資分級表之標準其級距應為第3 組第16級之月提
      繳工資2 萬0,008 元，每月應提繳之金額應1,200 元，其
      得請求提繳之退休金為2 萬8,760 元【計算式：（1,200
      元×29/30 月）＋（1,200 元×23月）＝28,760元】；其
      自109 年3 月1 日起至109 年9 月24日止，為正常工時勞
      工，以每月工資4 萬元計算，按勞工退休金月提繳工資分
      級表之標準其級距應為第6 組第31級之月提繳工資4 萬0,
      100 元，每月應提繳之金額應2,406 元，其得請求提繳之
      退休金為1 萬6,361 元【計算式：（2,406 元×6 月）＋
      （2,406 元×24/30 月）＝16,361元，元以下四捨五入】
      ，是原告甲○○所得請求提繳之退休金共計4 萬5,121 元
      （計算式：28,760元＋16,361元＝45,121元），逾此部分
      之請求，為無理由。
四、綜上所陳，原告依上開勞基法及勞工退休金條例等規定，原
    告丙○○請求被告給付預告工資、資遣費、特別休假工資、
    國定假日加班費共計16萬8,958 元（計算式：33,333元＋62
    ,292元＋33,333元＋40,000元＝16萬8,958 元）及自起訴狀
    繕本送達翌日即109 年12月12日（本院卷第35頁）起至清償
    日止，按年息5 ％計算之利息，並請求提繳9 萬元至其勞工
    退休金專戶；原告甲○○請求被告給付預告工資、資遣費、
    特別休假工資、國定假日加班費共計10萬9,411 元（計算式
    ：26,666元＋49,611元＋15,134元＋18,000元＝109,412 元
    ）及自109 年12月12日起至清償日止，按年息5 ％計算之利
    息，並請求提繳4 萬5,121 元至其勞工退休金專戶，為有理
    由，應予准許，逾上開部分之請求，為無理由，應予駁回。
五、末按法院就勞工之給付請求，為雇主敗訴之判決，應依職權
    宣告假執行，前項情形，法院應同時宣告雇主得供擔保或將
    請求標的物提存而免假執行，勞動事件法第44條第1 項、第
    2 項定有明文。本件判決所為被告即雇主敗訴之判決，揆諸
    上開規定，應由本院依職權宣告假執行，並酌定相當之擔保
    金額准被告供擔保後免為假執行。至原告敗訴部分，其假執
    行之聲請，併予駁回。
六、本件事證已臻明確，兩造其餘攻擊防禦方法及未經援用之證
    據，經審酌核與本件判決結果不生影響，爰不一一論述，附
    此敘明。
七、結論：原告之訴為一部有理由、一部無理由，依民事訴訟法
    第79條、勞動事件法第44條第1 項、第2 項，判決如主文。
中    華    民    國   110    年    10    月    20    日
                           勞動法庭  法  官  張誌洋                                                                                            
以上正本係照原本作成
如對本判決上訴，須於判決送達後20日內向本院提出上訴狀。如
委任律師提起上訴者，應一併繳納上訴審裁判費。 
中    華    民    國   110    年    10    月    20    日
                                     書記官  廖美紅